臺灣高等法院民事判決　　　　　　　　　99年度重訴字第53號
原　　　告　李傳龍
　　　　　　陳素貞
共　　　同
訴訟代理人　游晴惠律師
　　　　　　姜萍律師
　　　　　　陳瀅竹律師
被　　　告　蔡佳宏
上列當事人間因侵權行為損害賠償事件，經本院刑事庭移送前來
（99年度重附民字第14號），本院於100年1月4日言詞辯論終結
，判決如下︰
    主    文
被告應給付原告李傳龍新台幣壹仟壹佰零參萬肆仟零陸拾玖元，
暨自民國九十九年五月四日起至清償日止，按年息百分之五計算
之利息。
被告應給付原告陳素貞新台幣壹仟肆佰參拾貳萬陸仟壹佰壹拾壹
元，暨自民國九十九年五月四日起至清償日止，按年息百分之五
計算之利息。
訴訟費用由被告負擔。
本判決得假執行。
    事實及理由
一、本件原告主張：被告蔡佳宏為被害人李昌泰（即原告二人之
    子）於民國97年10月間認識之網友，被告多次向李昌泰表示
    好感，想與其交往，惟李昌泰並未接受。98年9月間，李昌
    泰已無意與被告往來，欲與被告疏遠，被告因此產生強烈恨
    意。98年9月25日下午2時55分許，被告擅自進入李昌泰位於
    臺北縣永和市○○路46巷14號9樓之住處，俟李昌泰自高等
    法院下班而於同日晚間7時許返回住處後，被告竟基於殺人
    之故意，持扳手攻擊李昌泰之後腦部位，致李昌泰左枕部受
    有5×4公分之鈍挫傷，有皮下出血及帽狀腱膜出血；被告復
    持水果刀刺向李昌泰之左下腹部，致李昌泰左下腹部受有6
    ×3公分之穿刺傷，深達8公分傷及左降結腸，造成李昌泰腸
    子外露、大量出血。過程中李昌泰掙扎抵抗，被告竟以水果
    刀劃傷李昌泰之臉部及頸部，致李昌泰受有臉部、頸部多處
    切割傷及左上臂穿刺傷，該水果刀並因劇烈砍殺致刀柄脫落
    斷裂。李昌泰遭砍殺後欲逃往門外，然被告殺意堅決，將李
    昌泰從門口拉回，再至廚房持菜刀，猛力砍殺李昌泰頸部多
    刀，致李昌泰頸部有多處切割傷，在舌骨及甲狀軟骨間受有
    切割傷長達13.5公分，深度達2～4公分並達會厭軟骨間，造
    成呼吸道血塊生成，堵塞呼吸道。李昌泰掙扎之際，被告以
    口咬住其手指，再以一手抓住李昌泰臉部，一手抓住李昌泰
    頸部之刀傷部位，持續約1分鐘後始鬆手，李昌泰即因上開
    傷害導致出血性休克及呼吸衰竭死亡。為此，依侵權行為損
    害賠償法則，請求被告給付原告李傳龍殯葬費新台幣（下同
    ）23萬1,700元、扶養費77萬5,369元、精神慰撫金1,000 萬
    元、清理凶殺現場所支出之費用2萬7,000元，合計1,103 萬
    4,069元及法定遲延利息；被告應給付原告陳素貞扶養費92
    萬6,111元、精神慰撫金1,000萬元、房屋價值減損之賠償金
    340萬元，合計1,432萬6,111元及法定遲延利息。爰求為判
    命：(一)被告應給付原告李傳龍1,103萬4,069元暨自刑事附帶
    民事起訴狀繕本送達之翌日起至清償日止，按年息5%計算之
    利息。(二)被告應給付原告陳素貞1,432萬6,111元暨自刑事附
    帶民事起訴狀繕本送達之翌日起至清償日止，按年息5%計算
    之利息。(三)願供擔保請准宣告假執行。被告對原告主張之事
    實並不爭執，並就原告請求之各項金額予以認諾。
二、經查，原告上開主張，業據其提出殯葬費用明細及收據、戶
    籍謄本、行政院主計處公佈之平均每人月消費支出表、臺灣
    地區簡易生命表、本件房屋建物登記謄本及土地登記謄本
   （部分）、Nownews2009年6月14日新聞報導、永慶房屋永和
    市周遭成交行情表、591房屋交易網台北縣永和市○○路（
    北城玫瑰）待售資料、清理費用收據為證（見本院刑事附帶
    民事訴訟案卷第8至45頁），並為被告所不爭執，堪信為真
    實。
三、按當事人於言詞辯論時為訴訟標的之捨棄或認諾者，應本於
    其捨棄或認諾為該當事人敗訴之判決，民事訴訟法第384條
    定有明文。查原告之上開請求，被告認諾全數給付，則原告
    之請求均應予准許。
四、從而，原告基於侵權行為損害賠償之法律關係，請求被告給
    付原告李傳龍1,103萬4,069元、給付原告陳素貞1,432萬6,1
    11元，暨均自刑事附帶民事起訴狀繕本送達之翌日即99年5
    月4日起至清償日止，按年息5%計算之利息，為有理由，應
    予准許，爰判決如主文第1、2項所示。又本件係因被告認諾
    所為之判決，依民事訴訟法第389條第1項第1款之規定，應
    依職權宣告假執行，併予敘明。
五、據上論結，本件原告之訴為有理由，依民事訴訟法第78條、
    第463條、第389條第1項第1款，判決如主文。
中    華    民    國    100    年    1    月    18    日
                  民事第七庭
                        審判長法  官 鄭三源
                              法  官 邱  琦
                              法  官 林玉珮
正本係照原本作成。
如不服本判決，應於收受送達後20日內向本院提出上訴書狀，其
未表明上訴理由者，應於提出上訴後20日內向本院補提理由書狀
（均須按他造當事人之人數附繕本）上訴時應提出委任律師或具
有律師資格之人之委任狀；委任有律師資格者，另應附具律師資
格證書及釋明委任人與受任人有民事訴訟法第466條之1第1項但
書或第2項（詳附註）所定關係之釋明文書影本。如委任律師提
起上訴者，應一併繳納上訴審裁判費。
中    華    民    國    100    年    1    月    18    日
                              書記官  廖月女
附註：
民事訴訟法第466條之1（第1項、第2項）：
對於第二審判決上訴，上訴人應委任律師為訴訟代理人。但上訴
人或其他法定代理人具有律師資格者，不在此限。
上訴人之配偶、三親等內之血親、二親等內之姻親，或上訴人為
法人、中央或地方機關時，其所屬專任人員具有律師資格並經法
院認為適當者，亦得為第三審訴訟代理人。